臺灣桃園地方法院刑事交通事件裁定                九十一年度交聲字第一四七號
    異  議  人  甲○○
    即受處分人
右列受處分人因違反道路交通管理處罰條例案件，對於交通部公路局台北區監理站桃
園監理所九十一年一月十日北監五字第裁四０－Ｄ九Ａ三四二一五九號違反道路交通
管理事件裁決書聲明異議，本院裁定如左：
    主    文
異議駁回。
    理    由
一、原處分意旨略以：聲明異議人甲○○於九十年十月五日十一時十九分許，駕駛車
    號Ｆ九—六五四０號自小客車在桃園縣平鎮市○○路與陸光路口處，為桃園縣警
    察局高榮交通小隊當場舉發「駕駛人手持撥打行動電話」，並填掣桃警局交字第
    Ｄ九Ａ三四二一五九號違規通知單，嗣經交通部公路局台北區監理站北監五字第
    裁四０－Ｄ九Ａ三四二一五九號違反道路交通管理事件裁決書處罰聲明異議人新
    台幣（下同）三千元。受處分聲明異議意旨則以：聲明異議人駕駛前開自小客車
    ，於前開時、地，車上友人撥打行動電話，警員攔車時，並告知非聲明異議人撥
    打電話，但員警並不採納，逕行開立罰單。又認定事實須依證據，舉發員警應負
    舉證之責，不能僅憑警員片面之詞，如憑警員片面之詞，則有權力過度濫用之嫌
    ，無法保障人民之基本權益云云。
二、按汽車駕駛人於行駛道路時，使用手持式行動電話進行撥接或通話者，處新臺幣
    三千元罰鍰，道路交通管理處罰條例第三十一條之一定有明文。經查：證人即查
    獲聲明異議人撥打行動電話之警員甲○○，於本院訊問時具結以擔保其證述之真
    實性稱：「（舉發經過情形？）當時是在平鎮市○○○○○路口處，查獲異議人
    駕駛Ｆ九─六五四○號車，因駕駛人手持撥打行動電話違規，然後我與同事迴車
    在下個路口將異議人攔下，我與我同事都有親眼目睹異議人打行動電話。」等語
    ，衡情證人與聲明異議人並不相識，宿無怨尤，依法執行公務，當無憑空杜撰，
    設詞誣陷之理，是證人之證詞，應堪採信，並有桃園縣警察局舉發違反道路交通
    管理事件通知單影本一紙在卷足稽，聲明異議人駕駛汽車違規撥打行動電話足堪
    認定。參酌證人稱：「當時是在十字路口與異議人是對向駕駛自小客車，綠燈亮
    速度很慢，與異議人的車交會時，就看到異議人在撥號，把手機放在手上，在胸
    前撥打。」等語（見同上訊問筆錄），足認當時是聲明異議人確實在撥打行動電
    話，而非聲明異議人車上友人在撥打行動電話，是以聲明異議人辯稱，當時係其
    車上友人撥打行動電話，且並無證據證明聲明異議人交通違規事實等語，不足採
    信。且查交通警察掣單舉發違反道路交通管理處罰條例所列之違規事實，本質上
    為行政處分，係公務員基於職務上之權力，依法就特定之具體事件所為之具公法
    上效果之單方面行政行為，基於公務員為公法上行為具有公信力之原則，該行政
    行為當可被推定為真正，其據以依法處分之事實認定亦為正確無誤，是以聲明異
    議人稱舉發員警有權力濫用之嫌，即屬無據。從而本件異議人既未能提出證據以
    資證明自己確無違規行為，僅空言並未違規云云，尚難認其辯解可採。本件違規
    事實事證明確，受處分人之違規行為堪以認定，本件異議為無理由，應予駁回。
三、依道路交通管理處罰條例第八十七條第二項、道路交通案件處理辦法第十九條，
    裁定如主文。
中      華      民      國    九十一    年      五      月    二十八    日
                                  臺灣桃園地方法院交通法庭
                                      法  官   黃永定
右正本證明與原本無異。
如不服本裁定，應於裁定送達後五日內向本院提出抗告狀。
                                      書記官   陳月桂
中        華        民        國    九十一    年    六    月     三     日
